臺灣臺中地方法院民事裁定　95年度破字第52號
聲　請　人　甲○○
聲請人聲請宣告破產事件，本院裁定如下：
　　主  文
聲請駁回。
聲請程序費用新台幣參仟元由聲請人負擔。
　　理  由
一、本聲請意旨略以：聲請人前於民國93年4月初，因訴外人唐
    菩顏向其提議投資銀行放款業務，即利用貸款人委託代辦公
    司辦理貸款時，由於放款時間常需長達二星期或一個半月，
    若貸款人須錢孔急常常無法等待，此時由唐菩顏出面向銀行
    確認此貸款人可以撥款之額度，先由唐菩顏以其與聲請人及
    其招募而來之資金，扣除此客戶於貸款撥款期間之貸款金額
    之利息後先行墊給，待銀行放款時再直接將貸款金額匯入唐
    菩顏之戶頭，以此種方式賺取期間之利息，並將所賺取之利
    息依投資金額比例分派給投資者，聲請人一時失察誤信其謊
    言，貿然投資巨額參與唐菩顏之投資計畫，甚至為其四處尋
    找資金來源，然至94年6月13日，唐菩顏謊稱先生投資失敗
    ，動用其印鑑與存摺盜領款項彌補缺洞，並逃至國外，致使
    唐菩顏無法再按期分派固定佣金時，聲請人始知唐菩顏從未
    從事銀行放款業務，至此聲請人才知受騙上當。聲請人除對
    匯豐銀行、國泰世華銀行、第一銀行、遠東銀行、玉山銀行
    、日盛銀行、花旗銀行、復華銀行、新光銀行等9家銀行負
    有信用卡債務，合計新台幣 (下同)1,098,203 元，並負有
    信用借款合計3,714,000元、擔保借款債務，合計4,691,000
    元、保證貸款債務4,452,000元，另向陳怡利、方雅玲、曹
    惠生等18人所借之金額合計19,760,000元，對外所負債務之
    金額合計33,715,203元，又聲請人之財產為坐落台中市○○
    區○○街2號7樓之2房屋及1997年份轎車乙輛，惟該不動產
    已設定6,000,000元之抵押權予華僑銀行、建華銀行，該車
    已設定動產抵押權予三信銀行，除此之外，別無其他財產，
    爰依破產法之規定聲請宣告聲請人破產云云。
二、按破產固係對於債務人不能清償債務者宣告之，但法院就破
    產之聲請得依職權為必要之調查（破產法第62條第2 項），
    若債務人確係毫無財產，則破產財團即不能構成，或破產財
    團雖勉可組成，然其破產財團之財產尚不足清償財團費用及
    財團債務時，依破產法第148 條規定之意旨，應以無宣告破
    產之實益，而裁定駁回破產宣告之聲請（最高法院86年度台
    抗字第479號裁定、台灣高等法院85年度抗字第3075號裁定
    意旨參照）。本件聲請人主張其積欠債權銀行共計33,715,
    203元之債務，目前所有之資產為房屋乙幢及轎車乙輛，有
    聲請人所提出之銀行帳單、財團法人金融聯合徵信中心當事
    人綜合信用報告、本票暨本票存根影本各1件為證。惟查聲
    請人所有B3-1163號車輛業已設定抵押予三信銀行，經鑑定
    車輛價值仍不足清償積欠三信銀行之債務，有三信銀行95年
    9 月26日三信銀消字第9502699號函附卷可稽；又上開聲請
    人所有坐落台中市○○區○○街2號7樓之2房屋業已由本院
    強制執行拍賣，並由第三人鄧震環買受，業經調閱本院95年
    度執字第33601號執行卷查明屬實，除此之外，聲請人自承
    並無其他財產可供清償，則聲請人現有財財產，顯然無法清
    償財團費用及財團債務，即破產財團即顯不能構成，亦無從
    依破產程序清理其債務，本件聲請人聲請宣告破產即無實益
    ，要無宣告破產徒生耗費之必要，聲請人為本件聲請，為無
    理由，應予駁回。
三、依破產法第5條、民事訴訟法第95條、第78條，裁定如主文
    。
中　　華　　民　　國　　96　　年　　4 　　月　　25　　日
                  民事第二庭    法  官　吳蕙玟
正本係照原本作成。
如對本判決上訴，須於判決送達後20日內向本院提出上訴狀。
中　　華　　民　　國　　96　　年　　4　　月　　26　　日
                                書記官　鄭淑英
